【裁判字號】    95,訴,3555
【裁判日期】    951211
【裁判案由】    毒品危害防制條例
【裁判全文】
臺灣高雄地方法院刑事判決              95年度訴字第3555號
公  訴  人  臺灣高雄地方法院檢察署檢察官
被      告  甲○○
                      號
上列被告因毒品危害防制條例案件，經檢察官提起公訴（95年度
毒偵字第6983號），嗣因被告就被訴事實為有罪之陳述，經本院
合議庭裁定由受命法官獨任依簡式審判程序審理，判決如下：
    主  文
甲○○施用第一級毒品，處有期徒刑捌月。又施用第二級毒品，
處有期徒刑肆月，扣案殘留甲基安非他命之藍色吸管製塑膠鏟子
壹支沒收銷燬之。應執行有期徒刑拾月，扣案殘留甲基安非他命
之藍色吸管製塑膠鏟子壹支沒收銷燬之。
    事  實
一、甲○○前因違反毒品危害防制條例案件，經本院以93年度毒
    聲字第717 號裁定送觀察、勒戒後，認有施用毒品之傾向，
    復以93年度毒聲字第1076號裁定送強制戒治後，因於民國94
    年4 月22日停止其處分出監，且經臺灣高雄地方法院檢察署
    檢察官以94年度戒毒偵字第66號為不起訴處分確定，仍不知
    戒除毒癮，在前述強制戒治處分執行完畢釋放後5 年內，復
    分別基於施用第一、第二級毒品海洛因及甲基安非他命之犯
    意，於95年8 月17日下午2 時25分回溯24小時內之某時，在
    其友人洪國榮（另案審理中）位於高雄縣鳳山市○○街55號
    住處內，以摻入香菸吸食之方式，施用第一級毒品海洛因1
    次，另以玻璃球燒烤之方式施用第二級毒品甲基安非他命1
    次。嗣於95年8 月17日上午10時40分許，為警持搜索票於其
    前揭住處查獲，並扣得含甲基安非他命之藍色吸管製塑膠鏟
    子等物。
二、案經高雄縣政府警察局鳳山分局報告臺灣高雄地方法院檢察
    署檢察官偵查起訴。
    理  由
一、本件被告所犯係死刑、無期徒刑、最輕本刑為3 年以上有期
    徒刑以外之罪，其於準備程序中就被訴事實為有罪之陳述，
    經法官告知簡式審判程序之旨，並聽取公訴人及被告之意見
    後，本院合議庭認宜進行簡式審判程序，依刑事訴訟法第
    273 條之1 第1 項之規定合議裁定由受命法官獨任進行簡式
    審判程序，合先敘明。
二、上開事實，業經被告甲○○於本院審理時自白不諱，並有臺
    灣科技股份有限公司95年9 月4 日出具之濫用藥物尿液檢驗
    報告、列管毒品人口尿液檢體採集送驗紀錄表各1 份在卷可
    稽，足認被告之自白與事實相符。被告前因施用毒品案件，
    經本院以93年度毒聲字第717 號裁定送觀察勒戒後，因有繼
    續施用毒品之傾向，再經本院以93年毒聲字第1076號強制戒
    治後，於94年2 月22日停止其處分出所，且經臺灣高雄地方
    法院檢察署檢察官以94年度戒毒偵字第66號為不起訴處分確
    定，有全國施用毒品案件紀錄表、本院院內索引卡記錄報表
    、臺灣高等法院被告前案紀錄表各1 份在卷可按。是被告於
    前開強制戒治執行完畢後5 年內，再犯本件施用毒品之罪，
    應依毒品危害防制條例第23條第2 項之規定依法訴追依法處
    罰。從而，本件事證明確，被告犯行足堪認定，應依法論科
    。
三、按海洛因及甲基安非他命為毒品危害防制條例第2 條第2 項
    第1 、2 款所明定之第一、二級毒品。核被告所為，係犯毒
    品危害防制條例第10條第1 項、第2 項之施用第一級毒品、
    第二級毒品之罪。其持有第一級毒品海洛因及第二級毒品甲
    基安非他命之低度行為，分別為施用之高度行為所吸收，均
    不另論罪。被告所犯上開二罪，犯意個別，行為互殊，應予
    分論併罰。爰審酌被告於前經強制戒治執行完畢釋放後，仍
    未能徹底戒絕毒品，復因違反毒品危害防制條例案件（連續
    施用第一、第二級毒品），經本院以95年度訴字第1462號判
    處有期徒刑8 月、4 月，應執行有期徒刑10月確定（不構成
    累犯），又再犯本件施用毒品罪，顯見其自制力不足，無法
    擺脫毒品，未能體悟施用毒品對自己、家人造成之傷害及社
    會之負擔，惟念所犯施用毒品罪乃屬戕害自身身心健康行為
    ，其行為本身對社會所造成之危害並非直接，反社會性之程
    度應屬較低，且其犯後已坦認犯行，分別量處如主文所示之
    刑，並定其應執行刑。
四、再刑事判決關於有期徒刑或拘役易科罰金折算標準之記載，
    須以所犯最重本刑為5 年以下有期徒刑以下之刑之罪，而受
    6 月以下有期徒刑或拘役之宣告者，始得為之，刑法第41條
    第1 項定有明文。若所犯為數罪併罰，其中之一罪雖得易科
    罰金，但因與不得易科之他罪合併處罰之結果，於定執行刑
    時，祇須將各罪之刑合併裁量，不得易科罰金合併執行，司
    法院大法官會議釋字第144 號解釋可資參照。本件被告上開
    連續施用第一級毒品之犯行，既經判處有期徒刑8 月而不得
    易科罰金，則與其另犯之施用第二級毒品併合處罰結果，本
    院於定執行刑時，自不得為易科罰金之諭知，附此敘明。
五、又扣案之藍色吸管製塑膠鏟子1 支，檢驗後呈甲基安非他命
    陽性反應，有高雄市立凱旋醫院95年11月7 日出具之濫用藥
    物成品檢驗鑑定書附卷可參，核屬毒品危害防制條例第2 條
    第2 項第2 款所規定之第二級毒品，且屬違禁物，爰依毒品
    危害防制條例第18條第1 項前段之規定，不問屬於犯人與否
    ，沒收銷燬之。又其餘扣案之物均未呈毒品陽性反應，有上
    開檢驗報告在卷可憑，亦非被告所有之物，另扣案之針筒1
    支並未拆封，且非被告預備供施用毒品之物，均據其供述在
    卷，爰不另為沒收之諭知，併予敘明。
據上論斷，應依刑事訴訟法第273 條之1 第1 項、第299 條第1
項前段，毒品危害防制條例第10條第1 項、第2 項、第18條第1
項前段，刑法第11條前段、第51條第5 款，判決如主文。
本案經檢察官乙○○到庭執行職務。
中    華    民    國    95    年    12    月    11    日
                  刑事第十五庭  法  官 梁淑美
以上正本證明與原本無異。
如不服本判決，應於收受送達後10日內向本院提出上訴書狀。
中    華    民    國    95    年    12    月    12    日
                                書記官 林麗文


司法院資訊處製作；財團法人民間司法改革基金會備份。
